臺灣高等法院民事裁定
109年度非抗字第1號
抗  告 人  成安開發股份有限公司

法定代理人  向可立  
代  理  人  陳建瑜律師                               
            李劭瑩律師
            楊榮宗律師
            林奕秀律師        
上列再抗告人因與相對人朱茂林等間仲裁判斷執行裁定事件，對
於中華民國108年10月31日臺灣士林地方法108年度抗字第96號裁
定，提起再抗告，本院裁定如下：
    主  文
再抗告駁回。
再抗告程序費用由再抗告人負擔。
    理  由
一、按對於非訟事件抗告法院之裁定再為抗告，僅得以其適用法
    規顯有錯誤為理由，非訟事件法第45條第3項定有明文。又
    所謂適用法規顯有錯誤，係指原法院就其取捨證據所確定之
    事實適用法規顯有錯誤而言，不包括漏未斟酌證據、認定事
    實錯誤之情形在內。
二、本件再抗告意旨略以：伊與相對人間就股權轉讓協議書、股
    權買賣協議書增補合約、股權買賣協議書增補合約㈡（以下
    各稱系爭協議書、系爭增補合約㈠、系爭增補合約㈡）發生爭
    議，經中華民國仲裁協會於107年11月29日以107年度仲聲仁
    字第5號仲裁判斷書（下稱系爭仲裁判斷），作成仲裁判斷
    ，伊乃依仲裁法第37條第2項聲請法院准予強制執行。惟原
    法院以兩造協議之仲裁標的僅限系爭增補合約㈡，不及於系
    爭協議書、系爭增補合約㈠，系爭仲裁判斷逕以系爭協議書
    為仲裁標的，已逾越仲裁協議之範圍，而廢棄該院107年度
    仲執字第2號准就系爭仲裁判斷強制執行裁定，並駁回伊強
    制執行之聲請，顯有適用仲裁法第38條第1款規定錯誤，並
    悖於非訟事件法形式審查原則云云。爰聲明請求廢棄原裁定
    。
三、仲裁法第52條規定法院關於仲裁事件之程序，除本法另有規
    定外，適用非訟事件法，非訟事件法未規定者，準用民事訴
    訟法。而依仲裁法第37條第2項前段規定聲請法院裁定許可
    強制執行，仲裁法並未特別規定其程序，則關於此項聲請及
    抗告，法院自應適用非訟事件法規定，而為強制執行許可與
    否之審查並據以裁定之，此裁定無確定實體上法律關係存否
    之效力。又仲裁法第38條第1款規定仲裁判斷與仲裁協議標
    的之爭議無關，或逾越仲裁協議之範圍者，法院應駁回其執
    行裁定之聲請。此消極要件具備與否，法院僅依非訟事件程
    序為形式上之審查即可，關於仲裁協議標的爭議或範圍之實
    體爭執，應另行提起訴訟以資解決，此觀諸仲裁法第40條第
    1項第1款、第42條第1項、第2項之規定自明。
四、原裁定以系爭協議書、系爭增補合約㈠原無仲裁協議之約定
    ，嗣於系爭增補合約㈡第7條始約定：「本『補充合約』倘有未
    盡事宜或履行有爭議者，雙方應本於誠信原則及商業慣例協
    商解決之。雙方無法協商時，請中華民國仲裁協會依該會仲
    裁規則，以仲裁方式解決」文義，依非訟事件程序為形式上
    審查結果，應認兩造僅約定以系爭增補合約㈡為該仲裁協議
    之標的，而不及於系爭協議書及系爭增補合約㈠，又系爭增
    補合約㈡僅針對系爭協議書、系爭增補合約㈠第2條關於標的
    股權轉讓價款及付款時程進行修訂，與系爭協議書第4.1條
    、第5.1條等違約賠償約定無涉。系爭仲裁判斷以系爭協議
    書第2.4條、第4.1條、第5.1條及附件六第(4)、(5)、(8)款
    為仲裁標的，顯已逾越系爭增補合約㈡第7條仲裁協議之範圍
    ，故依仲裁法第38條第1款規定，廢棄原准予強制執行之裁
    定，並駁回再抗告人之聲請，核屬原裁定就兩造仲裁協議範
    圍認定事實之職權行使，難認有適用仲裁法第38條第1款規
    定顯有錯誤、違背形式審查原則等情形。再抗告意旨指摘原
    裁定漏未斟酌系爭增補合約㈡全文，單以該合約第7.2條文字
    認定仲裁協議之範圍，而為不利再抗告人之判斷，適用法規
    顯有錯誤，聲明廢棄，為無理由。至兩造就此仲裁協議範圍
    之實體上爭議，自應另由撤銷仲裁判斷之訴以資解決，本件
    執行裁定，並無實體上確定力，併予敘明。
五、據上論結，本件再抗告為無理由，爰裁定如主文。 
中　　華　　民　　國　　109 　年　　4 　　月　　6 　　日
                  民事第十六庭  
                        審判長法  官  朱耀平
                              法  官  羅立德
                              法  官  邱育佩
正本係照原本作成。
不得抗告。
中　　華　　民　　國　　109 　年　　4 　　月　　6 　　日

    　　　　　　　　　　　　　書記官  林伶芳